【裁判字號】    99,小抗,16
【裁判日期】    991125
【裁判案由】    給付管理費
【裁判全文】
臺灣臺北地方法院民事裁定              99年度小抗字第16號
抗  告  人  君臨天下白金特區公寓大廈管理委員會
法定代理人  簡茂林
相  對  人  余美月
上列抗告人因與相對人余美月間請求給付管理費事件，抗告人對
於民國99年9 月28日本院臺北簡易庭所為之99年度北小字第1928
號裁定提起抗告，本院裁定如下：
    主  文
抗告駁回。
抗告費用由抗告人負擔。
    理  由
一、按訴訟全部或一部之裁判，以他訴訟之法律關係是否成立為
    據者，法院得在他訴訟終結前，以裁定停止訴訟程序。前項
    規定，於法律關係應由法院以外之機關，確定其是否成立者
    準用之；民事訴訟法第182條定有明文。次按，對於小額程
    序之第一審裁判上訴，非以其違背法令為理由，不得為之；
    其上訴狀內應記載上訴理由，表明原判決所違背之法令及其
    具體內容；依訴訟資料可認為原判決有違背法令之具體事實
    ；民事訴訟法第436條之24、第436條之25分別定有明文。而
    所謂判決違背法令，上訴人以原判決有不適用法規或適用不
    當為上訴理由時，其上訴狀或理由書應有具體之指摘，並揭
    示該法規之條項或其內容，若係成文法以外之法則，應揭示
    該法則之旨趣，倘為司法院解釋或本院之判例，則應揭示該
    判解之字號或其內容，如依民事訴訟法第469條所列各款事
    由提起第三審上訴者，其上訴狀或理由書應揭示合於該條款
    之事實（最高法院67年台上字第2876號判例、70年台上字第
    2027號判例、71年台上字第314號判例參照）。是當事人於
    小額訴訟程序提起上訴或抗告，如依民事訴訟法第468 條規
    定，以第一審裁判有不適用法規或適用法規不當為理由時，
    其上訴狀或抗告狀應有具體之指摘，並揭示該法規之條項或
    其內容，若係成文法以外之法則，應揭示該法則之旨趣，倘
    為司法院解釋或最高法院之判例，則應揭示該判解之字號或
    其內容；如以民事訴訟法第469條所列各款情形為理由時，
    其上訴狀或抗告狀，應揭示合於該條款之事實，上訴狀或抗
    告狀如未依此項方法表明者，即難認為已對第一審裁判之違
    背法令，有具體之指摘，其上訴或抗告自難認為合法。
二、本件抗告意旨：相對人於民國98年11月11日因買賣完成產權
    登記，相對人即應繳納管理費用予抗告人。而相對人所涉他
    案訴訟與抗告人無關，應毋須待臺灣板橋地方法院99年度重
    訴116 號請求塗銷所有權移轉登記等事件終局判決確定，而
    停止本件訴訟程序云云。並聲明：原裁定廢棄。
三、經查，本件抗告人主張前情，認本院99年度北小字第1928號
    給付管理費事件，與臺灣板橋地方法院99年度重訴字第116
    號請求塗銷所有權移轉登記等事件無關云云，並舉系爭建物
    之建物登記第二類謄本及繳費通知單等為證。然查，抗告人
    對於原審裁定有何違背法令事由，以及依訴訟資料可認為原
    裁定有違背法令之事實，均未具體指摘，徒以前開事由提起
    抗告，參酌上開判例意旨，已難謂為合法。參以，原審依首
    揭民事訴訟法第182條之規定，以裁定命本院99年度北小字
    第1928號給付管理費事件，於臺灣板橋地方法院99年度重訴
    字第116號請求塗銷所有權移轉登記等事件判決確定前停止
    訴訟程序，既係原審依訴訟資料所為之判斷，自無違誤之處
    。是綜合前述，抗告人之抗告，應予駁回。
四、依民事訴訟法第436條之32第3項、第495條之1第1項、第449
    條第1項、第95條、第78條，裁定如主文。
中    華    民    國    99    年    11    月    25    日
                  民事第七庭    審判長法  官  陶亞琴
                                      法  官  林麗真
                                      法  官  楊蕙芬
以上正本係照原本作成。
本件不得再抗告。
中    華    民    國    99    年    11    月    25    日
                                      書記官  陳彥樺

司法院資訊處製作；財團法人民間司法改革基金會備份。
